【裁判字號】    92,簡,116
【裁判日期】    920821
【裁判案由】    請求退稅
【裁判全文】
臺中高等行政法院判決                              九十二年度簡字第一一六號
    原      告  甲○○
    被      告  財政部臺灣省中區國稅局
    代  表  人  乙○○
    訴訟代理人  丙○○
右當事人間因請求退稅事件，原告不服財政部中華民國九十二年五月九日台財訴字第
○九二○○○○九四五號訴願決定，提起行政訴訟。本院判決如左︰
    主  文
原告之訴駁回。
訴訟費用由原告負擔。
    事  實  及  理  由
一、緣原告之父即贈與人林柑露於民國七十八年十一月二十一日贈與臺中縣龍井鄉○
    ○段一七六二地號土地予原告甲○○，經臺中縣稅捐稽徵處沙鹿分處核定贈與稅
    新台幣（下同）二一、六九四元，原告於七十八年十二月六日繳納完畢，嗣以系
    爭土地係港埠專用區土地因細部計畫尚未完成仍作農業使用為由，於九十年八月
    六日具文向被告機關所屬沙鹿稽徵所申請退還已繳納贈與稅二一、六九四元，經
    被告機關所屬沙鹿稽徵所九十一年十一月七日中區國稅沙鹿資字第０九一００一
    九九五五號函否准其申請。原告不服，提起訴願亦遭駁回，向本院提起行政訴訟
    ，請求被告給付二一、六九四元及利息。
二、按「納稅義務人對於因適用法令錯誤或計算錯誤溢繳之稅款，得自繳納之日起五
    年內提出具體證明，申請退還；逾期未申請者，不得再行申請。」「左列各款不
    計入贈與總額……五、家庭農場之農業用地，贈與由能自耕之配偶或民法第一千
    一百三十八條所定繼承人一人受贈而繼續經營農業生產。」分別為稅捐稽徵法第
    二十八條及行為時遺產及贈與稅法第二十條第五款所明定，次按「主旨：關於原
    為農業用地經都市計畫規劃為台中港特定區計畫『港區用地』（公共設施用地）
    ，嗣後變更為『港埠專用區』，其於繼承或贈與時，准依行政院八十三年十一月
    二十八日台八十三財字第四四五三三號函規定免徵遺產及贈與稅。說明二：本案
    系爭土地，依交通部八十九年九月二十二日交航八十九字第００九六九八號函之
    『台中港區工業專用區土地稅賦問題』協調會議紀錄，認符合行政院八十三年十
    一月二十八日台八十三財字第四四五三三號函規定要件，則其於繼承、贈與移轉
    時應有上開免徵遺產或贈與稅之適用，並對本函發布時，尚未核課確定案件有其
    適用。」為財政部九十一年五月二十一日台財稅字第０九一０四五三０五四號函
    所明釋。
三、本件原告之父林柑露於七十八年十一月二十一日將其所有臺中縣龍井鄉○○段一
    七六二地號土地贈與原告，經臺中縣稅捐稽徵處沙鹿分處核定贈與稅額二一、六
    九四元，業據原告七十八年十二月六日繳紇在案，嗣原告以系爭土地係港埠專用
    區土地因細部計畫尚未完成仍作農業使用為由，於九十年八月六日具文向被告機
    關所屬沙鹿稽徵所申請退還已繳納贈與稅二一、六九四元，經被告機關所屬沙鹿
    稽徵所以系爭贈與稅係屬核課確定案件，核與財政部九十一年五月二十一日台財
    稅字第０九一０四五三０五四號函釋，係對該函發布時，尚未核課確定案件有其
    適用之意旨未合，乃否准其退還贈與稅二一、六九四元之申請。
四、原告雖起訴主張系爭土地符合行政院八十三年十一月二十八日台八十三財字第四
    四五三三號函規定，應免徵贈與稅，且應追溯適用以符公平，被告機關應退還已
    繳納贈與稅云云。經查系爭土地原為農業用地，六十一年一月一日編為重工業區
    ，八十年十月七日變更為「港埠專用區」，龍井鄉公所九十年七月二十五日九０
    龍鄉農字第一三八六五號核發台中港特定區都市計畫土地未完成細部計畫土地現
    況作農業使用證明書，該土地仍應依原來農業用地管制使用，依交通部八十九年
    九月二十二日交航八十九字第００九六九八號函規定，符合行政院八十三年十一
    月二十八日台八十三財字第四四五三三號函，固仍應依原來土地分區別管制而視
    為農業用地，惟本件贈與行為發生日為七十八年十一月二十一日，臺中縣稅捐稽
    徵處核定贈與稅額二一、六九四元繳款期間自七十八年十二月五日起至七十九年
    二月四日止，原告於七十八年十二月六日繳清稅款，原告對原核定應納贈與稅額
    並未提起行政救濟，係屬核課確定案件，核與財政部九十一年五月二十一日台財
    稅字第０九一０四五三０五四號函「尚未核課確定案件有其適用」規定未合。又
    依稅捐稽徵法第二十八條規定應退還稅款逾五年未申請者，亦不得再行申請退稅
    ，是原告之主張，並非可採。
五、綜上所述，原處分（復查決定）揆諸首揭法條之規定，及前開說明，於法並無不
    合，訴願決定予以維持，亦無違誤。原告起訴意旨，難謂為有理由，應予駁回，
    並不經言詞辯論為之。原告其餘之主張，經核均不影響此一結果，爰不一一論述
    ，併此敘明。
據上論結，本件原告之訴為無理由，依行政訴訟法第二百三十三條第一項、第二百三
十六條、第一百九十五條第一項後段、第九十八條第三項前段，判決如主文。
中    華    民    國    九十二      年      八      月      二十一      日
                 臺 中 高 等 行 政 法 院   第 四 庭
                                         法  官  黃  淑  玲
右正本證明與原本無異。
如不服本判決，應於判決送達後二十日內，以本訴訟事件所涉及之法律見解具有原則
性者，始得向本院提出上訴狀並表明上訴理由，經最高行政法院許可，否則不得上訴
；如於本判決宣示後送達前提起上訴者，應於判決送達後二十日內補提上訴理由書（
均應依對造人數提出繕本）。提起上訴應預繳送達用雙掛號郵票三九○元（三十四元
及五元郵票各十份)。
中    華    民    國    九十二      年      八      月      二十一      日
                                     法院書記官  許  巧  慧


司法院資訊處製作；財團法人民間司法改革基金會備份。
